臺灣高等法院刑事裁定
111年度聲字第1080號
聲  請  人  臺灣高等檢察署檢察官
受  刑  人  陳宥騰



上列聲請人因受刑人數罪併罰有二裁判以上，聲請定其應執行之
刑（聲請案號：臺灣高等檢察署111年度執聲字第473號），本院
裁定如下：
    主  文
甲○○犯如附表所示各罪所處之刑，應執行有期徒刑拾伍年。
    理  由
一、聲請意旨略以：受刑人甲○○因詐欺等數罪，先後經判決確定
    如附表，應依刑法第50條第1項、第2項、第53條及第51條第
    5款之規定，定其應執行之刑，爰依刑事訴訟法第477條第1
    項之規定聲請定應執行之刑等語。
二、按數罪併罰有二裁判以上者，應依刑法第51條之規定定其應
    執行之刑。又宣告多數有期徒刑者，於各刑中之最長期以上
    ，各刑合併之刑期以下，定其刑期，刑法第53條、第51條第
    5款亦有明文。又法律上屬於自由裁量之事項，有其外部性
    界限及內部性界限，並非概無拘束。依據法律之具體規定，
    法院應在其範圍選擇為適當之裁判者，為外部性界限；而法
    院為裁判時，應考量法律之目的，及法律秩序之理念所在者
    ，為內部性界限。法院為裁判時，二者均不得有所踰越。在
    數罪併罰，有二裁判以上，定其應執行之刑時，固屬於法院
    自由裁量之事項，然仍應受前揭外部性界限及內部性界限之
    拘束（最高法院94年度台非字第233號判決意旨參照）。而
    刑事訴訟法第370條第2項、第3項，已針對第二審上訴案件
    之定應執行之刑，明定有不利益變更禁止原則之適用；而分
    屬不同案件之數罪併罰有應更定執行刑之情形，倘一裁判宣
    告數罪之刑，曾經定其執行刑，再與其他裁判宣告之刑定其
    執行刑時，在法理上亦應同受此原則之拘束。亦即，另定之
    執行刑，其裁量所定之刑期，不得較重於前定之執行刑加計
    後裁判宣告之刑之總和（最高法院103年度台抗字第674號、
    第707號裁定意旨參照）。又數罪併罰中之一罪，依刑法規
    定得易科罰金，若因與不得易科之他罪併合處罰結果而不得
    易科罰金時，原可易科部分所處之刑，自亦無庸為易科折算
    標準之記載（司法院釋字第144號解釋要旨參照）。
三、查受刑人因犯如附表所示之案件，經臺灣桃園地方法院、臺
    灣橋頭地方法院、本院臺中分院及本院先後判處如附表所示
    之刑，均經確定在案，且本件聲請定應執行刑之犯罪事實最
    後判決法院為本院，有臺灣桃園地方法院106年度壢交簡字
    第1776號、107年度審簡字第899號、105年度訴字第892號、
    108年度審訴字第1398號、108年度審簡字第625號判決、臺
    灣橋頭地方法院106年度訴字第245號判決、本院臺中分院10
    7年度上訴字第1482號、108年度上更一字第15號判決、本院
    110年度上訴字第1818號、110年度上訴字第1802號判決及本
    院被告前案紀錄表各1份在卷可稽（見本院卷第23至83、119
    至143頁）。其中受刑人所犯附表編號1、3、7、9、10所示
    之罪宣告刑得易科罰金，附表編號2、4至6、8、11至46所示
    之罪宣告刑則不得易科罰金，合於刑法第50條第1項但書之
    情形，依刑法第50條第2項規定，須經受刑人請求檢察官聲
    請定其應執行之刑，始得依第51條規定定之。茲受刑人請求
    檢察官聲請就附表所示各罪合併定其應執行之刑，有受刑人
    出具之臺灣桃園地方檢察署依民國102年1月23日修正之刑法
    第50條調查受刑人是否聲請定應執行刑調查表1紙在卷足憑
    （見本院卷第15頁），檢察官據此聲請定其應執行之刑，本
    院審核認其聲請為正當。爰審酌本件內部性及外部性界限，
    受刑人所犯各罪之類型、態樣、侵害法益、情節及行為次數
    ，兼衡刑罰經濟與公平、比例原則，對於受刑人所犯數罪為
    整體非難評價，並考量受刑人表示之意見（見本院卷第145
    頁）後，裁定其應執行刑如主文所示。
據上論斷，應依刑事訴訟法第477條第1項，刑法第50條第1項第1
款、第2項、第53條、第51條第5款，裁定如主文。
中　　華　　民　　國　　111 　年　　4 　　月　　21　　日
                  刑事第二十一庭審判長法　官  林怡秀
                                      法　官  劉元斐
                                      法　官  蔡羽玄
以上正本證明與原本無異。
如不服本裁定，應於收受送達後五日內向本院提出抗告狀。
                                      書記官  陳語嫣
中　　華　　民　　國　　111 　年　　4 　　月　　21　　日
附表
編號  1 2 3 罪名  不能安全駕駛致交通危險罪 詐欺 毒品危害防制條例 宣告刑  有期徒刑2月 如易科罰金，以新臺幣1,000元折算1日 有期徒刑1年6月 有期徒刑3月 如易科罰金，以新臺幣1,000元折算1日 犯罪日期  106年9月24日 106年6月12日至同年月14日 106年6月22日 偵查（自訴）機關年度案號  臺灣桃園地方檢察署106年度速偵字第4605號 臺灣橋頭地方檢察署106年度偵字第6745、7893號 臺灣桃園地方檢察署106年度偵字第16904號  最後 事實審 法院 臺灣桃園地方法院 臺灣橋頭地方法院 臺灣桃園地方法院  案號 106年度壢交簡字第1776號 106年度訴字第245號 107年度審簡字第899號  判決 日期 106年11月9日 106年11月10日 107年11月19日 確定 判決 法院 臺灣桃園地方法院 臺灣橋頭地方法院 臺灣桃園地方法院  案號 106年度壢交簡字第1776號 106年度訴字第245號 107年度審簡字第899號  確定 日期 106年12月4日 106年12月19日 107年12月24日 備註  臺灣桃園地方檢察署107年度執字第382號 臺灣桃園地方檢察署107年度執助字第676號 臺灣桃園地方檢察署108年度執字第1320號   編號1至8經本院臺中分院109年度聲字第1636號裁定定應執行刑為有期徒刑9年6月（臺灣桃園地方檢察署109年度執助字第2991號）（羈押20日）   

編號  4 5 6 罪名  詐欺 詐欺 詐欺 宣告刑  ⒈有期徒刑1年10月 ⒉有期徒刑1年8月 ⒊有期徒刑2年8月 ⒋有期徒刑2年2月 有期徒刑1年 有期徒刑1年2月 犯罪日期  ⒈106年6月15日 ⒉106年6月15日 ⒊106年6月27日至同年7月21日 ⒋106年6月14日 105年1月27日 105年5月24日 偵查（自訴）機關年度案號  臺灣苗栗地方檢察署106年度少連偵字第62號、106年度偵字第3953、4445、4652、4907號 臺灣桃園地方檢察署105年度少連偵字第167號 臺灣桃園地方檢察署108年度偵字第9602號  最後 事實審 法院 臺灣高等法院臺中分院 臺灣桃園地方法院 臺灣桃園地方法院  案號 107年度上訴字第1482號 105年度訴字第892號 108年度審訴字第1398號  判決 日期 107年12月11日 108年2月25日 108年9月25日 確定 判決 法院 臺灣高等法院臺中分院 臺灣桃園地方法院 臺灣桃園地方法院  案號 107年度上訴字第1482號 105年度訴字第892號 108年度審訴字第1398號  確定 日期 108年1月4日 108年6月10日 108年12月23日 備註  臺灣桃園地方檢察署108年度執助字第605號 臺灣桃園地方檢察署108年度執字第9440號 臺灣桃園地方檢察署109年度執字第1058號   編號1至8經本院臺中分院109年度聲字第1636號裁定定應執行刑為有期徒刑9年6月（臺灣桃園地方檢察署109年度執助字第2991號）（羈押20日）   

編號  7 8 9 罪名  詐欺 詐欺 毀棄損壞 宣告刑  有期徒刑3月 如易科罰金，以新臺幣1,000元折算1日 有期徒刑2年2月 有期徒刑2月 如易科罰金，以新臺幣1,000元折算1日 犯罪日期  105年1月14日前某日 106年6月8日 106年11月14日 偵查（自訴）機關年度案號  臺灣桃園地方檢察署108年度偵字第11791號 臺灣苗栗地方檢察署106年度少連偵字第62號、106年度偵字第4445號 臺灣桃園地方檢察署106年度偵字第29798號、107年度偵字第3337號、108年度偵緝字第1346號  最後 事實審 法院 臺灣桃園地方法院 臺灣高等法院臺中分院 臺灣高等法院  案號 108年度審簡字第625號 108年度上更一字第15號 110年度上訴字第1818號  判決 日期 108年10月4日 109年4月9日 110年11月11日 確定 判決 法院 臺灣桃園地方法院 臺灣高等法院臺中分院 臺灣高等法院  案號 108年度審簡字第625號 108年度上更一字第15號 110年度上訴字第1818號  確定 日期 108年11月4日 109年5月11日 110年12月13日 備註  臺灣桃園地方檢察署108年度執字第18060號 臺灣苗栗地方檢察署109年度執字第1680號 ⒈臺灣桃園地方檢察署111年度執字第1137號 ⒉編號9至10經本院110年度上訴字第1818號判決定應執行有期徒刑7月，如易科罰金，以新臺幣1,000元折算1日   編號1至8經本院臺中分院109年度聲字第1636號裁定定應執行刑為有期徒刑9年6月（臺灣桃園地方檢察署109年度執助字第2991號）（羈押20日）   

編號  10 11 12 罪名  妨害自由 詐欺 詐欺 宣告刑  有期徒刑6月 如易科罰金，以新臺幣1,000元折算1日 有期徒刑1年2月 有期徒刑1年1月 犯罪日期  106年11月13日至同年月14日 106年7月1日 106年7月1日 偵查（自訴）機關年度案號  臺灣桃園地方檢察署106年度偵字第29798號、107年度偵字第3337號、108年度偵緝字第1346號 臺灣桃園地方檢察署107年度偵字第6090、9525號 臺灣桃園地方檢察署107年度偵字第6090、9525號  最後 事實審 法院 臺灣高等法院 臺灣高等法院 臺灣高等法院  案號 110年度上訴字第1818號 110年度上訴字第1802號 110年度上訴字第1802號  判決 日期 110年11月11日 110年12月15日 110年12月15日 確定 判決 法院 臺灣高等法院 臺灣高等法院 臺灣高等法院  案號 110年度上訴字第1818號 110年度上訴字第1802號 110年度上訴字第1802號  確定 日期 110年12月13日 111年1月17日 111年1月17日 備註  ⒈臺灣桃園地方檢察署111年度執字第1137號 ⒉編號9至10經本院110年度上訴字第1818號判決定應執行有期徒刑7月，如易科罰金，以新臺幣1,000元折算1日 ⒈臺灣桃園地方檢察署111年度執字第1979號 ⒉編號11至46經本院110年度上訴字第1802號判決定應執行有期徒刑5年6月  

編號  13 14 15 罪名  詐欺 詐欺 詐欺 宣告刑  有期徒刑1年 有期徒刑1年 有期徒刑1年 犯罪日期  106年7月2日 106年7月2日 106年7月2日 偵查（自訴）機關年度案號  臺灣桃園地方檢察署107年度偵字第6090、9525號 臺灣桃園地方檢察署107年度偵字第6090、9525號 臺灣桃園地方檢察署107年度偵字第6090、9525號  最後 事實審 法院 臺灣高等法院 臺灣高等法院 臺灣高等法院  案號 110年度上訴字第1802號 110年度上訴字第1802號 110年度上訴字第1802號  判決 日期 110年12月15日 110年12月15日 110年12月15日 確定 判決 法院 臺灣高等法院 臺灣高等法院 臺灣高等法院  案號 110年度上訴字第1802號 110年度上訴字第1802號 110年度上訴字第1802號  確定 日期 111年1月17日 111年1月17日 111年1月17日 備註  ⒈臺灣桃園地方檢察署111年度執字第1979號 ⒉編號11至46經本院110年度上訴字第1802號判決定應執行有期徒刑5年6月   

編號  16 17 18 罪名  詐欺 詐欺 詐欺 宣告刑  有期徒刑1年 有期徒刑1年1月 有期徒刑1年1月 犯罪日期  106年7月2日 106年7月2日 106年7月2日 偵查（自訴）機關年度案號  臺灣桃園地方檢察署107年度偵字第6090、9525號 臺灣桃園地方檢察署107年度偵字第6090、9525號 臺灣桃園地方檢察署107年度偵字第6090、9525號  最後 事實審 法院 臺灣高等法院 臺灣高等法院 臺灣高等法院  案號 110年度上訴字第1802號 110年度上訴字第1802號 110年度上訴字第1802號  判決 日期 110年12月15日 110年12月15日 110年12月15日 確定 判決 法院 臺灣高等法院 臺灣高等法院 臺灣高等法院  案號 110年度上訴字第1802號 110年度上訴字第1802號 110年度上訴字第1802號  確定 日期 111年1月17日 111年1月17日 111年1月17日 備註  ⒈臺灣桃園地方檢察署111年度執字第1979號 ⒉編號11至46經本院110年度上訴字第1802號判決定應執行有期徒刑5年6月   

編號  19 20 21 罪名  詐欺 詐欺 詐欺 宣告刑  有期徒刑1年1月 有期徒刑1年1月 有期徒刑1年1月 犯罪日期  106年7月2日 106年7月2日 106年7月2日 偵查（自訴）機關年度案號  臺灣桃園地方檢察署107年度偵字第6090、9525號 臺灣桃園地方檢察署107年度偵字第6090、9525號 臺灣桃園地方檢察署107年度偵字第6090、9525號  最後 事實審 法院 臺灣高等法院 臺灣高等法院 臺灣高等法院  案號 110年度上訴字第1802號 110年度上訴字第1802號 110年度上訴字第1802號  判決 日期 110年12月15日 110年12月15日 110年12月15日 確定 判決 法院 臺灣高等法院 臺灣高等法院 臺灣高等法院  案號 110年度上訴字第1802號 110年度上訴字第1802號 110年度上訴字第1802號  確定 日期 111年1月17日 111年1月17日 111年1月17日 備註  ⒈臺灣桃園地方檢察署111年度執字第1979號 ⒉編號11至46經本院110年度上訴字第1802號判決定應執行有期徒刑5年6月   

編號  22 23 24 罪名  詐欺 詐欺 詐欺 宣告刑  有期徒刑1年1月 有期徒刑1年1月 有期徒刑1年1月 犯罪日期  106年7月2日 106年7月3日 106年7月3日 偵查（自訴）機關年度案號  臺灣桃園地方檢察署107年度偵字第6090、9525號 臺灣桃園地方檢察署107年度偵字第6090、9525號 臺灣桃園地方檢察署107年度偵字第6090、9525號  最後 事實審 法院 臺灣高等法院 臺灣高等法院 臺灣高等法院  案號 110年度上訴字第1802號 110年度上訴字第1802號 110年度上訴字第1802號  判決 日期 110年12月15日 110年12月15日 110年12月15日 確定 判決 法院 臺灣高等法院 臺灣高等法院 臺灣高等法院  案號 110年度上訴字第1802號 110年度上訴字第1802號 110年度上訴字第1802號  確定 日期 111年1月17日 111年1月17日 111年1月17日 備註  ⒈臺灣桃園地方檢察署111年度執字第1979號 ⒉編號11至46經本院110年度上訴字第1802號判決定應執行有期徒刑5年6月   

編號  25 26 27 罪名  詐欺 詐欺 詐欺 宣告刑  有期徒刑1年1月 有期徒刑1年1月 有期徒刑1年1月 犯罪日期  106年7月3日 106年7月3日 106年7月3日 偵查（自訴）機關年度案號  臺灣桃園地方檢察署107年度偵字第6090、9525號 臺灣桃園地方檢察署107年度偵字第6090、9525號 臺灣桃園地方檢察署107年度偵字第6090、9525號  最後 事實審 法院 臺灣高等法院 臺灣高等法院 臺灣高等法院  案號 110年度上訴字第1802號 110年度上訴字第1802號 110年度上訴字第1802號  判決 日期 110年12月15日 110年12月15日 110年12月15日 確定 判決 法院 臺灣高等法院 臺灣高等法院 臺灣高等法院  案號 110年度上訴字第1802號 110年度上訴字第1802號 110年度上訴字第1802號  確定 日期 111年1月17日 111年1月17日 111年1月17日 備註  ⒈臺灣桃園地方檢察署111年度執字第1979號 ⒉編號11至46經本院110年度上訴字第1802號判決定應執行有期徒刑5年6月   

編號  28 29 30 罪名  詐欺 詐欺 詐欺 宣告刑  有期徒刑1年1月 有期徒刑1年1月 有期徒刑1年1月 犯罪日期  106年7月3日 106年7月3日 106年7月3日 偵查（自訴）機關年度案號  臺灣桃園地方檢察署107年度偵字第6090、9525號 臺灣桃園地方檢察署107年度偵字第6090、9525號 臺灣桃園地方檢察署107年度偵字第6090、9525號  最後 事實審 法院 臺灣高等法院 臺灣高等法院 臺灣高等法院  案號 110年度上訴字第1802號 110年度上訴字第1802號 110年度上訴字第1802號  判決 日期 110年12月15日 110年12月15日 110年12月15日 確定 判決 法院 臺灣高等法院 臺灣高等法院 臺灣高等法院  案號 110年度上訴字第1802號 110年度上訴字第1802號 110年度上訴字第1802號  確定 日期 111年1月17日 111年1月17日 111年1月17日 備註  ⒈臺灣桃園地方檢察署111年度執字第1979號 ⒉編號11至46經本院110年度上訴字第1802號判決定應執行有期徒刑5年6月   

編號  31 32 33 罪名  詐欺 詐欺 詐欺 宣告刑  有期徒刑1年1月 有期徒刑1年2月 有期徒刑1年4月 犯罪日期  106年7月3日 106年7月4日 106年7月6日至同年月7日 偵查（自訴）機關年度案號  臺灣桃園地方檢察署107年度偵字第6090、9525號 臺灣桃園地方檢察署107年度偵字第6090、9525號 臺灣桃園地方檢察署107年度偵字第6090、9525號  最後 事實審 法院 臺灣高等法院 臺灣高等法院 臺灣高等法院  案號 110年度上訴字第1802號 110年度上訴字第1802號 110年度上訴字第1802號  判決 日期 110年12月15日 110年12月15日 110年12月15日 確定 判決 法院 臺灣高等法院 臺灣高等法院 臺灣高等法院  案號 110年度上訴字第1802號 110年度上訴字第1802號 110年度上訴字第1802號  確定 日期 111年1月17日 111年1月17日 111年1月17日 備註  ⒈臺灣桃園地方檢察署111年度執字第1979號 ⒉編號11至46經本院110年度上訴字第1802號判決定應執行有期徒刑5年6月   

編號  34 35 36 罪名  詐欺 詐欺 詐欺 宣告刑  有期徒刑1年1月 有期徒刑1年1月 有期徒刑1年1月 犯罪日期  106年7月8日 106年7月8日 106年7月9日 偵查（自訴）機關年度案號  臺灣桃園地方檢察署107年度偵字第6090、9525號 臺灣桃園地方檢察署107年度偵字第6090、9525號 臺灣桃園地方檢察署107年度偵字第6090、9525號  最後 事實審 法院 臺灣高等法院 臺灣高等法院 臺灣高等法院  案號 110年度上訴字第1802號 110年度上訴字第1802號 110年度上訴字第1802號  判決 日期 110年12月15日 110年12月15日 110年12月15日 確定 判決 法院 臺灣高等法院 臺灣高等法院 臺灣高等法院  案號 110年度上訴字第1802號 110年度上訴字第1802號 110年度上訴字第1802號  確定 日期 111年1月17日 111年1月17日 111年1月17日 備註  ⒈臺灣桃園地方檢察署111年度執字第1979號 ⒉編號11至46經本院110年度上訴字第1802號判決定應執行有期徒刑5年6月   

編號  37 38 39 罪名  詐欺 詐欺 詐欺 宣告刑  有期徒刑1年1月 有期徒刑1年1月 有期徒刑1年3月 犯罪日期  106年7月9日 106年7月9日 106年7月10日 偵查（自訴）機關年度案號  臺灣桃園地方檢察署107年度偵字第6090、9525號 臺灣桃園地方檢察署107年度偵字第6090、9525號 臺灣桃園地方檢察署107年度偵字第6090、9525號  最後 事實審 法院 臺灣高等法院 臺灣高等法院 臺灣高等法院  案號 110年度上訴字第1802號 110年度上訴字第1802號 110年度上訴字第1802號  判決 日期 110年12月15日 110年12月15日 110年12月15日 確定 判決 法院 臺灣高等法院 臺灣高等法院 臺灣高等法院  案號 110年度上訴字第1802號 110年度上訴字第1802號 110年度上訴字第1802號  確定 日期 111年1月17日 111年1月17日 111年1月17日 備註  ⒈臺灣桃園地方檢察署111年度執字第1979號 ⒉編號11至46經本院110年度上訴字第1802號判決定應執行有期徒刑5年6月   

編號  40 41 42 罪名  詐欺 詐欺 詐欺 宣告刑  有期徒刑1年1月 有期徒刑1年1月 有期徒刑1年1月 犯罪日期  106年7月10日 106年7月10日 106年7月10日 偵查（自訴）機關年度案號  臺灣桃園地方檢察署107年度偵字第6090、9525號 臺灣桃園地方檢察署107年度偵字第6090、9525號 臺灣桃園地方檢察署107年度偵字第6090、9525號  最後 事實審 法院 臺灣高等法院 臺灣高等法院 臺灣高等法院  案號 110年度上訴字第1802號 110年度上訴字第1802號 110年度上訴字第1802號  判決 日期 110年12月15日 110年12月15日 110年12月15日 確定 判決 法院 臺灣高等法院 臺灣高等法院 臺灣高等法院  案號 110年度上訴字第1802號 110年度上訴字第1802號 110年度上訴字第1802號  確定 日期 111年1月17日 111年1月17日 111年1月17日 備註  ⒈臺灣桃園地方檢察署111年度執字第1979號 ⒉編號11至46經本院110年度上訴字第1802號判決定應執行有期徒刑5年6月   

編號  43 44 45 罪名  詐欺 詐欺 詐欺 宣告刑  有期徒刑1年1月 有期徒刑1年1月 有期徒刑1年1月 犯罪日期  106年7月10日 106年7月10日 106年7月17日 偵查（自訴）機關年度案號  臺灣桃園地方檢察署107年度偵字第6090、9525號 臺灣桃園地方檢察署107年度偵字第6090、9525號 臺灣桃園地方檢察署107年度偵字第6090、9525號  最後 事實審 法院 臺灣高等法院 臺灣高等法院 臺灣高等法院  案號 110年度上訴字第1802號 110年度上訴字第1802號 110年度上訴字第1802號  判決 日期 110年12月15日 110年12月15日 110年12月15日 確定 判決 法院 臺灣高等法院 臺灣高等法院 臺灣高等法院  案號 110年度上訴字第1802號 110年度上訴字第1802號 110年度上訴字第1802號  確定 日期 111年1月17日 111年1月17日 111年1月17日 備註  ⒈臺灣桃園地方檢察署111年度執字第1979號 ⒉編號11至46經本院110年度上訴字第1802號判決定應執行有期徒刑5年6月   

編號  46 罪名  詐欺 宣告刑  有期徒刑1年1月 犯罪日期  106年7月17日 偵查（自訴）機關年度案號  臺灣桃園地方檢察署107年度偵字第6090、9525號  最後 事實審 法院 臺灣高等法院  案號 110年度上訴字第1802號  判決 日期 110年12月15日 確定 判決 法院 臺灣高等法院  案號 110年度上訴字第1802號  確定 日期 111年1月17日 備註  ⒈臺灣桃園地方檢察署111年度執字第1979號 ⒉編號11至46經本院110年度上訴字第1802號判決定應執行有期徒刑5年6月